【裁判字號】    98,交簡上,6
【裁判日期】    980123
【裁判案由】    公共危險
【裁判全文】
臺灣臺南地方法院刑事判決        98年度交簡上字第6號
上  訴  人  甲○○
即  被  告
上列上訴人因公共危險案件，不服本院97年度交簡字第3294號中
華民國97年12月22日第一審簡易判決（聲請案號：臺灣臺南地方
法院檢察署97年度撤緩偵字第148號），提起上訴，本院管轄之
第二審合議庭判決如下：
    主  文
上訴駁回。
    理由
一、按對於簡易判決有不服者，得上訴於管轄之第二審地方法院
    合議庭，並準用民事訴訟法第三編第一章及第二章之規定。
    而提起第二審之上訴，其上訴書狀應敘述具體理由，為第二
    審上訴必備之程式，亦為民國96年7月4日修正公布之刑事訴
    訟法第361條第2項所明定。又上訴理由之敘述未合乎具體之
    要求者，其上訴即屬同法第362條前段所定「上訴不合法律
    上之程式」，第二審法院應依同法第367條前段之規定，以
    判決駁回之。至其理由之具體與否，屬第二審法院審查範圍
    ，不在第一審法院命補正之列，上訴書狀如已敘述理由，但
    其理由非屬具體，即不符上訴之法定要件，第二審自得逕以
    判決駁回，無定期命補正問題（最高法院97年度台上字第
    3599 號判決參照）。此與上訴書狀全未敘述上訴理由者，
    第一審法院依刑事訴訟法第361條第3項之規定，應定期間先
    命補正之情形，尚屬有別。又第二審上訴之目的，既在於請
    求撤銷、變更原判決，則所謂具體理由，必係依卷內既有訴
    訟資料或提出新事證，指摘或表明第一審判決有何採證認事
    、用法或量刑等足以影響判決本旨之不當或違法，而構成應
    予撤銷之具體事由，始克當之；倘僅泛言原判決認定事實錯
    誤、違背法令、量刑失之過重或輕縱，而未依上揭意旨指出
    具體事由，或形式上雖已提出具體事由，然該事由縱使屬實
    ，亦不足以認為原判決有何不當或違法者，皆難謂係具體理
    由，俾與第二審上訴制度旨在請求第二審法院撤銷、變更第
    一審不當或違法之判決，以實現個案救濟之立法目的相契合
    ，並節制濫行上訴（最高法院97年度台上字第892號判決意
    旨參照）。
二、經查：本件原判決依上訴人即被告甲○○之自白，及卷附之
    臺南市○○○道路當事人酒精測定紀錄表、刑法第185條之3
    案件測試觀察紀錄表、臺南市警察局舉發違反道路交通管理
    事件通知單各一張等證據，認上訴人係犯刑法第185條之3服
    用酒類不能安全駕駛動力交通工具而駕駛罪，罪證明確，量
    處罰金新臺幣陸萬元，如易服勞役，以新臺幣壹仟元折算壹
    日。從形式上觀察原判決認事用法並無違誤，其量刑亦屬妥
    適。被告雖具上訴理由：因工作待遇所得不足貳萬元，因此
    無力繳納罰金故而撤銷緩起訴，現今被告又因公司裁員無收
    入來源，而原審判決處被告罰金陸萬元，已逾越被告所能負
    荷，請再從輕量刑給予更生之機會云云。然上開已審酌被告
    之身分、資力等情狀，已為原判決量刑時所審及，是其仍執
    陳詞主張量刑過重云云，洵屬無據。顯難認已具體指出或表
    明原判決有何採證、認事、用法、量刑等足以影響判決本旨
    之不當或違法之理由。揆諸上開說明，本件上訴不合上訴之
    法定要件，應予駁回，並不經言詞辯論為之。
三、據上論斷，應依刑事訴訟法455條之1第1項、第3項、第367
    條前段、第372條，判決如主文。
中    華    民    國    98    年    1     月    23    日
                  刑事第十五庭審判長法  官  陳顯榮
                                    法  官  林彥君
                                    法  官  柯顯卿
以上正本證明與原本無異。
本判決不得上訴。
                                    書記官  黃鋕偉
中    華    民    國    98    年    1     月    23    日


司法院資訊處製作；財團法人民間司法改革基金會備份。
